【裁判字號】    92,訴,407
【裁判日期】    920813
【裁判案由】    損害賠償
【裁判全文】
臺灣嘉義地方法院民事判決  九十二年訴字第四○七號
    原      告    乙○○
    訴訟代理人    蔡碧仲律師
                  楊瓊雅律師
                  涂愛紳律師
                  李金樺律師
    被      告    丙○○○
    兼訴訟代理人  甲○○
右當事人間請求損害賠償事件，原告提起刑事附帶民事訴訟，經本院刑事庭裁定移送
民事庭（九十二年度附民字第一一號），本院判決如左：
    主    文
被告應連帶給付原告新台幣伍萬捌仟伍佰捌拾壹元，及自民國九十二年二月二十六日
起至清償日止按年息百分之五計算之利息。
原告其餘之訴駁回。
訴訟費用由被告連帶負擔十二分之一；餘由原告負擔。
本判決第一項於原告以新台幣壹萬玖仟元供擔保後，得假執行。但被告丙○○○、甲○○如於假執行程序實施前，以新台幣伍萬捌仟伍佰捌拾壹元預供擔保後，得免為假
執行。
原告其餘假執行之聲請駁回。
    事    實
甲、原告方面：
一、聲明：被告應連帶給付原告新台幣（下同）七十萬一千二百十六元及自起訴狀繕
    本送達翌日（即九十二年二月二十六日）起至清償日止，按年息百分之五計算之
    利息，並願供擔保請准宣告假執行。
二、陳述：
（一）被告丙○○○於民國（下同）九十一年六月三日下午五時三十分許，在原告乙○○承租之嘉義縣水上鄉鎮○鎮村一一四號客廳，基於傷害原告身體之故
      意，毆打原告，並以口咬原告之右手小指不放，致原告疼痛難耐，小指頭快被
      咬斷之際，見訴外人蔡麗雪自外返回而向其求救，蔡麗雪見狀一面呼喊有人在
      打架，一面要將被告丙○○○拉開，三人重心不穩跌倒在地之際，被告丙○○○同居人即被告甲○○至現場見狀，被告甲○○與丙○○○基於傷害人身體之
      犯意聯絡，以徒手毆打原告乙○○、蔡麗雪二人，致原告受有胸部抓傷皮下紅
      瘀二處各七×０．八公分、七×０．八公分；右手小指咬裂傷出血一．二×四
      公分縫合二針之傷害，右手小指受傷後致化膿性關節炎、骨髓炎併皮膚壞死，
      於九十一年六月十九日急診住院手術清除死骨、九十一年六月二十六日手術切
      除遠位指節間關節並固定術，九十一年七月一日出院持續門診治療；左大腿部
      抓傷皮下紅瘀二處各九×０．八公分、十×０．八公分；右肩部挫傷皮下紅瘀
      九×一公分；臀部抓傷皮下紅瘀二處各十一×０．八公分、十一×０．八公分
      等傷害；案經鈞院九十一年度簡字第一０六九號、九十二年度簡上字第一四號
      刑事判決被告丙○○○、甲○○共同傷害人之身體，各處拘役三十日，如易科
      罰金，均以銀元佰元折算壹日，被告甲○○緩刑二年確定。
（二）按「因故意或過失不法侵害他人之權利者，負損害賠償責任。故意以背於善良
      風俗之方法加損害於他人者亦同。」、「不法侵害他人之身體或健康者，對於
      被害人因此喪失或減少勞動能力，或增加生活上之需要時，應負損害賠償責任
      」、「不法侵害他人之身體、健康、名譽、自由、信用、隱私、貞操，或不法
      侵害其他人格法益而情節重大者，被害人雖非財產上之損害，亦得請求賠償相
      當之金額。」民法第一百八十四條第一項、第一百九十三條第一項及第一百九
      十五條第一項前段定有明文。又依民法第一百八十五條規定：「數人共同不法
      侵害他人之權利者，連帶負損害賠償責任。」，被告丙○○○、甲○○二人共
      同不法侵害原告之身體、健康致受有傷害，被告二人應連帶負損害賠償責任。
      因被告等之侵權行為法律關係，原告請求賠償項目及金額臚列如下：
  １、醫療費用：原告因被告二人之共同侵權行為，受有前揭所述之傷害，先後於行
      政院衛生署嘉義醫院、財團法人嘉義基督教醫院接受治療，共支出醫療費用六
      千一百七十六元；因出院後須持續門診治療，對於其餘將來支出之醫療費用保
      留請求權。
  ２、勞動能力損失部分：原告因受前揭所述之傷害，九十一年六月三日至行政院衛
      生署嘉義醫院治療，並於九十一年六月十八日轉診至財團法人嘉義基督教醫院
      繼續治療，於九十一年六月十九日急診住院手術清除死骨，整個治療過程約一
      個半月，復原時間約需半年，始能回復正常工作及生活，故原告所受之傷至少
      約需七個月始能復原，以九十一年六月三日起算六個月，並依行政院勞工委員
      會八十六年公布之基本工資每月一萬五千八百四十元為計算，不能工作之損失
      共計九萬五千零四十元。
  ３、精神慰撫金部分：原告家境貧苦，母親罹患老年痴呆症，大哥為智障，小弟為
      小兒麻痺患有肢障，三個姐姐均已出嫁，全家生活重擔悉落原告身上，亦有三
      名侄兒須扶養，原告因本事件之發生，不僅肉體上承受痛苦，精神上所受痛苦
      更為重大，且被告二人至今對原告之傷勢不聞不問，關心甚微，嗣後被告甲○○又鳩眾至原告處，毆打傷害原告與其同居人董漢川，其態度惡劣，毫無悔意
      ，茲以請求精神慰撫金六十萬元。
  ４、綜上，共計請求被告給付七十萬一千二百十六元及其利息。
  三、證據：提出傷害診斷書影本二份、行政院衛生署嘉義醫院轉診單影本一份、醫
      療費用明細表一份、暫收條影本二份、醫療收據影本八份、里長證明書影本一
      份、行政院勞工委員會函影本一份、殘障手冊影本二份、身分證影本一份、刑
      事簡易判決影本一份、聲請上訴書影本一份、檢察官聲請簡易處刑書影本一份
      等為證。
乙、被告丙○○○、甲○○方面：
  一、聲明：原告之訴及假執行之聲請駁回，如受不利判決並願供擔保請准宣告免為
      假執行。
  二、陳述：
  （一）本事件之發生係原告三番二次造謠生事，被告與之理論而發生衝突，案經嘉
        義地方法院刑事判決各判處拘役三十日，原告上訴亦遭駁回。被告丙○○○
        被原告和訴外人蔡麗雪壓制於地上攻擊，致全身傷痕累累，臉部被原告抓的
        疼痛難奈，居於本能反應始咬住原告之手指，其所受之傷不比原告輕，而原
        告於警訊筆錄、法院庭訊均稱被告甲○○以徒手毆打其頭部，但觀其驗傷單
        並無頭部受傷，其向被告甲○○請求賠償為無理由。
  （二）原告於九十一年六月三日至行政院衛生署嘉義醫院治療，如正常換藥，其小
        傷口應不致於造成感染，係因原告傷口處置不當，迷信偏方亂敷草藥而導致
        化膿性關節炎、骨髓炎等結果，且原告受傷期間還活動自由，因此原告請求
        其賠償無理由。
丙、本院依職權：
  一、調閱台灣嘉義地方法院檢察署九十一年度偵字第四四三九號偵查卷宗（內含嘉
      義縣警察局水上分局刑案偵查卷宗）、本院九十一年度簡字第一０六九號及九
      十二年度簡上字第一四號刑事卷宗。
  二、函行政院衛生署嘉義醫院查詢原告乙○○至貴院就診時，依就診當時之傷勢判
      斷，需休養多久時間，始能回復正常工作及生活？
  三、函財團法人嘉義基督教醫院查詢原告乙○○至貴院就診時（包括開刀手術後）
      ，依就診當時之傷勢（或開刀後傷勢）判斷，需休養多久時間，始能回復正常
      工作及生活？
  四、函財政部台灣省中區國稅局彰化縣分局查詢原告乙○○九十年度綜合所得稅申
      報資料及其歸戶財產清單。
  五、函財政部台灣省南區國稅局嘉義縣分局查詢被告丙○○○、甲○○九十年度綜
      合所得稅申報資料及其歸戶財產清單。
    理    由
一、本件原告主張：被告丙○○○於九十一年六月三日下午五時三十分許，在原告乙○○承租之嘉義縣水上鄉鎮○鎮村一一四號客廳，基於傷害原告身體之故意
    ，毆打原告，並以口咬原告之右手小指不放，致原告疼痛難耐，小指頭快被咬斷
    之際，見訴外人蔡麗雪自外返回而向其求救，蔡麗雪見狀一面呼喊有人在打架，
    一面要將被告丙○○○拉開，三人重心不穩跌倒在地之際，被告丙○○○同居人
    即被告甲○○至現場見狀，被告甲○○與丙○○○基於傷害人身體之犯意聯絡，
    以徒手毆打原告乙○○、蔡麗雪二人，致原告受有胸部抓傷皮下紅瘀二處各七×
    ０．八公分、七×０．八公分；右手小指咬裂傷出血一．二×四公分縫合二針之
    傷害，右手小指受傷後致化膿性關節炎、骨髓炎併皮膚壞死，於九十一年六月十
    九日急診住院手術清除死骨、九十一年六月二十六日手術切除遠位指節間關節並
    固定術，九十一年七月一日出院持續門診治療；左大腿部抓傷皮下紅瘀二處各九
    ×０．八公分、十×０．八公分；右肩部挫傷皮下紅瘀九×一公分；臀部抓傷皮
    下紅瘀二處各十一×０．八公分、十一×０．八公分等傷害；案經鈞院九十一年
    度簡字第一０六九號、九十二年度簡上字第一四號刑事判決被告丙○○○、甲○○共同傷害人之身體，各處拘役三十日，如易科罰金，均以銀元佰元折算壹日
    ，甲○○緩刑二年確定。被告等之侵權行為法律關係，原告請求賠償項目及金額
    臚列如后：１、醫療費用：六千一百七十六元；２、勞動能力損失部分：九萬五
    千零四十元；３、精神慰撫金部分：六十萬元；４、綜上，共計請求被告給付七
    十萬一千二百十六元及其利息等語，提起本訴訟。
二、被告則以：本事件之發生係原告三番二次造謠生事，伊等與之理論而發生衝突，
    案經嘉義地方法院刑事判決各判處拘役三十日，原告上訴亦遭駁回。被告丙○○○被原告和訴外人蔡麗雪壓制於地上攻擊，致全身傷痕累累，臉部被原告抓的疼
    痛難奈，居於本能反應始咬住原告之手指，其所受之傷不比原告輕，而原告於警
    訊筆錄、法院庭訊均稱被告甲○○以徒手毆打其頭部，但觀其驗傷單並無頭部受
    傷，其向被告甲○○請求賠償為無理由。另原告所受小指之傷勢如正常換藥，其
    小傷口應不致於造成感染，係因原告傷口處置不當，迷信偏方亂敷草藥而導致化
    膿性關節炎、骨髓炎等結果，且原告受傷期間還活動自由，因此原告請求其賠償
    無理由等語，資為抗辯。
三、經查：（一）被告丙○○○於九十一年六月三日下午五時三十分許，在嘉義縣水
    上鄉鎮○鎮村一一四號客廳，因細故與原告發生口角爭執，詎其二人竟互相
    基於傷害對方身體之犯意，互相拉扯、扭打，嗣因被告丙○○○以口咬原告之右
    小指，原告疼痛難耐，乃向甫自外返回之訴外人蔡麗雪求救，訴外人蔡麗雪見狀
    ，復與原告共同基於傷害人身體之犯意聯絡，迅即上前壓制、拉扯被告丙○○○
    之雙腳，同時被告甲○○趕至現場，見三人扭打一團，被告丙○○○被壓制於地
    上，遂與被告丙○○○共同基於傷害人身體之犯意聯絡，以徒手毆打原告及訴外
    人蔡麗雪二人之頭部，訴外人蔡麗雪不甘示弱，回手攻擊被告甲○○胸部數下；
    導致原告受有右肩部挫傷及皮下紅瘀（九×一公分）、胸部抓傷及皮下紅瘀二處
    （均為七×０‧八公分）、臀部抓傷及皮下紅瘀二處（均為十一×０‧八公分）
    左大腿部抓傷及皮下紅瘀二處（九×０‧八公分、十×０‧八公分）、右小指咬
    裂傷出血（一‧二×０‧四公分），縫合二針；嗣原告之右手小指形成化膿性關
    節炎、骨髓炎併皮膚壞死等傷害，於九十一年六月十九日急診住院，手術清除死
    骨，又於同年月二十六日，手術切除遠位指節間關節並固定術，直至同年七月一
    日出院，共住院十二日；被告丙○○○受有臉部三處瘀傷腫脹（四×二公分、０
    ‧五×０‧五公分、一×０‧五公分）、頸部瘀傷二處（三×一公分、四×一公
    分）、前胸（五×二公分）、右手背（一×一公分）及左、右小腿（三×一公分
    、五×０‧三公分）瘀傷、左手臂四處瘀傷（均為０‧五×０‧五公分）等傷害
    ；被告甲○○受有胸腹部擦挫傷三處（皮下瘀血六‧六×五‧二公分、六×一‧
    五公分，擦傷五×二‧五公分）之傷害等事實，業據原告於偵查、審理程序中指
    訴綦詳，且被告丙○○○、甲○○對於上揭犯罪事實供承不諱（見本院刑事卷九
    十二年四月十五日審判筆錄），復有診斷證明書三紙附卷可稽，堪信為真正，且
    被告亦因此經本院刑事簡易庭以九十一年度簡字第一六九號判處：「丙○○○
    、甲○○共同傷害人之身體，各處拘役參拾日，如易科罰金，均以參佰元折算壹
    日」，復經本院以刑事庭以九十二年度簡上字第一四號判處：「「上訴駁回。乙○○、蔡麗雪及甲○○均緩刑貳年」確定在案。（二）被告丙○○○、甲○○二
    人因上揭不法侵權行為，應可認定，又被告二人因其不法行為致原告受有右小指
    裂傷出血，縫合二針；嗣併發化膿性關節炎、骨髓炎併皮膚壞死等傷害，其行為
    與傷害間，亦有相當因果關係，是被告二人對於原告所受之傷害，自應負連帶賠
    償責任。
四、按「因故意或過失不法侵害他人之權利者，負損害賠償責任」、「不法侵害他人
    之身體或健康者，對於被害人因此喪失或減少勞動能力，或增加生活上之需要時
    ，應負損害賠償責任」、「不法侵害他人之身體、健康、名譽、自由、信用、隱
    私、貞操，或不法侵害其他人格法益而情節重大者，被害人雖非財產上之損害，
    亦得請求賠償相當之金額」民法第一百八十四條第一項前段、第一百九十三條第
    一項及第一百九十五條第一項前段定有明文。又按民法第一百八十五條規定：「
    數人共同不法侵害他人之權利者，連帶負損害賠償責任」，被告丙○○○、甲○○二人共同不法侵害原告之身體、健康致原告受有傷害之行為，其行為與原告傷
    害間有相當因果關係，已如前述，據此，被告二人對於原告所受之損害，自應連
    帶負損害賠償責任。茲將原告得請求之損害金額，是否准許，臚列如下：
（一）醫療費用部份：
  １、按全民健康保險之目的，僅係在補償被保險人因治療疾病所產生之費用，亦即
      填補被保險人之具體損害；被保險人於保險事故發生後，就其支出之醫療費用
      得依約向中央健康保險局（下稱健保局）請求填補其損害，一旦其損害被填補
      之後，其對第三人之損害賠償請求權，即應讓與保險人及中央健康保險局，而
      不得再向該第三人請求損害賠償，否則即為不當得利，全民健康保險法第八十
      二條之規定：「保險對象因汽車交通事故，經本保險提供醫療給付者，本保險
      之保險人得向強制汽車責任保險之保險人代位請求該項給付」（按全民健康保
      險法為保險法之特別法，依特別法優於普通法之原則，全民健康保險法第八十
      二條應優先於保險法第一百三十五條、第一百零三條之規定而為適用），亦同
      斯此旨。雖全民健康保險法第八十二條僅規定在加害人投保強制汽車保險時，
      健保局得逕向強制汽車責任險之保險人代位請求，惟基於全民健保之性質、目
      的及法律解釋之完整性，應認所有之全民健保，均有保險人代位權之適用，否
      則，在保險法及全民健康保險法均無明文於全民健保之情形下，排除保險法第
      五十三條有關「保險代位」規定之適用，如對全民健康保險法為不當之限縮解
      釋，則保險代位之規定將不會出現在全民健保理賠之適用，此對於我國現行有
      關保險法規將有割裂之虞，實不允妥；至上開規定之創設意義，應僅係在簡化
      求償途徑，使健保局不必依循一般向加害人求償之途徑爾，要無排除向加害人
      代位求償情況之意思。
  ２、本件原告主張其因本件車禍受傷，共支出之醫療費用計六千一百七十六元等語
      ，是依前開說明，原告已獲全民健康保險醫療給付部分，應無請求權，原告僅
      得請求扣除全民健康保險醫療給付之實際支出部分，且被告對此亦不爭執（見
      本院九十二年七月三十日言詞辯論筆錄），是此部分應可採信；再按，證書費
      用（一千零五十二元）非屬醫療之必要支出，亦應予以扣除，是以，原告實際
      支出之醫療費用為四千八百二十一元（詳如附表一所示），從而原告主張醫療
      費用在四千八百二十一元範圍內為有理由，應予准許，逾此部分之請求為無理
      由，應予駁回。
（二）工作損害金部分：按損害賠償，除法律另有規定或契約另有訂定外，應以填補
      債權人所受損害及所失利益，民法第二百十六條第一項定有明文，此外「所失
      利益」在身體受傷之損害賠償而言，即指停業損失。原告主張因受前揭所述之
      傷害，持續在行政院生署嘉義醫院治療，嗣於九十一年六月十八日轉診至財
      團法人嘉義基督教醫院繼續治療，於九十一年六月十九日急診住院手術清除死
      骨，整個治療過程約一個半月，復原時間約需半年，始能回復正常工作及生活
      ，故主張自九十一年六月三日起算六個月，並依勞工之基本工資每月一萬五千
      八百四十元為計算，不能工作之損失共計九萬五千零四十元等語。經查，原告
      於九十年度綜合所得稅申報薪資所得總額為十九萬八千元，此有財政部台灣省
      中區國稅局彰化縣分局綜合所得資料在卷可稽，且原告受傷時，正值四十四歲
      ，應尚有工作能力，是本院認以基本工資每月一萬五千八百四十元計算其每月
      薪資，應屬適當；另本院分別函行政院衛生署嘉義醫院及財團法人嘉義基督教
      醫院查詢原告之傷勢，需休養多久時間始能回復正常工作及生活乙情，經行政
      院衛生署於九十二年六月十二四以九二嘉醫歷字第二七二一號函覆：「患者乙○○於九十一年六月三日因頭暈、多處擦傷、紅腫，右小指咬傷至本院急診，
      依當時傷勢，約需休養四星期，始能回復正常工作及生活」，另財團法人嘉義
      基督教醫院於九十二年六月十一日以（九十二）嘉基醫字第０九一九號函覆：
      「病患於九十一年六月十九日至九十一年七月一日期間住院手術，出院後於九
      十一年七月四日、九十一年七月九日、九十一年七月二十三日門診，整個治療
      過程約一個月半」，復於九十二年七月十日以（九十二）嘉基醫字第一０八八
      號函覆：「乙○○右手第五指遠位指節間關節感染，經手術固定，復原時間約
      需半年」等情，再參以原告先至行政院嘉義醫院就診後，因小指發炎始至財團
      法人嘉義基督教醫院開刀治療等情，故行政院衛生署嘉義醫院就原告右小指發
      炎之傷勢即無法認定其需休養多久時間始能回復正常工作及生活，再就原告至
      財團法人嘉義基督教醫院於同年六月十九日住院開刀治療，直至同年七月一日
      出院後，僅為三次門診治療；並衡之原告受有右手小指咬裂傷出血縫合二針，
      及右手小指受傷後致化膿性關節炎、骨髓炎併皮膚壞死傷害，及四肢仍健全，
      應可活動自如，尚非不能從事工作或影響生活作息，據此，本院認原告於出院
      最後一次門診（九十一年七月十日）治療後，因可從事正常生活及工作，其時
      間約與財團法人嘉義基督教醫院回覆原告之傷勢其整個治療過程約一個月半相
      當，故本院認原告請求自九十一年六月三日起至同年七月十七日止（相當於一
      個月半），不能工作之損失，並無悖違常情之處，從而，原告請求被告二人連
      帶賠償無法工作之損失二萬三千七百六十元（15840×1.5＝23760），核屬正
      當，逾此範圍之請求，於法無據，不應准許。雖被告復抗辯原告所受小指之傷
      勢如正常換藥，其小傷口應不致於造成感染，係因原告傷口處置不當，迷信偏
      方亂敷草藥而導致化膿性關節炎、骨髓炎等結果云云，惟查被告就此點抗辯復
      未提出任何證據以實其說或供本院調查，而原告確實因被告上揭不法侵權行為
      ，致受有小右手小指咬裂傷出血縫合二針，及右手小指受傷後致化膿性關節炎
      、骨髓炎併皮膚壞死傷害，已如前述，而被告丙○○○、甲○○對於上揭犯罪
      事實供承不諱（見本院刑事卷九十二年四月十五日審判筆錄），是被告此抗辯
      ，顯不足採信。
（三）精神慰撫金部分：按慰撫金金額之認定，除依所受身體上及精神上痛苦程度及
      所造成之影響二者予以衡量外，尚須斟酌雙方之身分資力與加害之程度及各種
      情形，予以核定。查原告受傷害時為四十四歲，其因本事故受有右手小指咬裂
      傷出血縫合二針，及右手小指受傷後致化膿性關節炎、骨髓炎併皮膚壞死等傷
      害，尚須休養六個月，始能回復正常生活，已如前述，教育程度為國中畢業，
      名下無任何不動產，九十年度僅申報十九萬八千元之所得總額；而被告丙○○○名下無不動產，九十年度僅申報十六萬元之所得總額；另被告甲○○名下亦
      無不動產，僅有一部自用小客車等情，業據兩造到庭陳述明確，復有財政部台
      灣省中區國稅局彰化縣分局九十二年六月九日中區國稅彰縣二字第０九二００
      二九一０一號函及其所附資料，暨嘉義縣分局分別於九十二年六月十日南區國
      稅嘉縣二字第０九二００一二四九三號函及其所附資料可稽，堪信為真正，故
      本院斟酌兩造教育程度、身分、地位、經濟能力及原告所受之傷害等一切情狀
      ，認原告請求慰撫金六十萬元核屬過高，應予酌減為三萬元，方屬公允，逾此
      數額之請求，為無理由。
五、復按給付有確定期限者，債務人自期限屆滿時起，負遲延責任。給付無確定期限
    者，債務人於債權人得請求給付時，經其催告而未為給付，自受催告時起，負遲
    延責任。其經債權人起訴，或依督促程序送達支付命令，與催告有同一之效力。
    民法第二百二十九條第一、二項分別定有明文；又遲延之債務，以支付金錢為標
    的者，債權人得請求依法定利率計算之遲延利息。但約定利率較高者，仍從其約
    定利率；而應付利息之債務，其利率未經約定，亦無法律可據者，週年利率為百
    分之五。亦為同法第二百三十三條第一項及第二百零三條所明定。查本件原告請
    求被告陳潘每秀、甲○○二人應連帶賠償之金額，並未定有給付之期限，原告請
    求自起訴狀繕本送達被告之翌日起，按年息百分之五計算之利息，並未逾上開規
    定之範圍，自無不合；查原告上開訴狀繕本係分別於九十二年二月六日及九十二
    年二月二十五日送達被告陳潘每秀及甲○○收受，則原告就其勝訴部分，請求被
    告二人連帶自九十二年二月二十六日起至清償日止，按年息百分之五計算之利息
    ，洵屬正當，應予准許。
六、綜上所述，原告得依侵權行為之法律關係請求被告陳潘每秀、甲○○二人連帶賠
    償之金額為醫療費用四千八百二十一元、不能工作之損失二萬三千七百六十元、
    精神慰撫金五萬元，共計五萬八千五百八十一元（4821+23760+30000＝55413）
    ，及其自九十二年二月二十六日起至清償日止，按年息百分之五計算之利息，為
    有理由，應予准許；逾此範圍之請求，於法無據，應予駁回。
七、原告勝訴部分，兩造均陳明願供擔保，聲請宣告假執行或免為假執行，經核均無
    不合，爰分別酌定相當之擔保金額宣告之；至原告敗訴部分，其假執行之聲請，
    因訴之駁回而失所附麗，不予准許。
八、本件判決事實已臻明確，兩造其餘攻擊防禦及舉證，核與本件判決結果無影響，
    爰不另一一論述，附此敘明。
九、據上論結，本件原告之訴為一部有理由，一部無理由，依民事訴訟法第七十九條
    但書、第八十五條第二項、第三百九十條第二項、第三百九十二條，判決如主文
    。
中      華      民      國    九十二    年      八      月      十三    日
~B臺灣嘉義地方法院民事第一庭
~B    審判長法官  曾文欣
~B        法  官  洪嘉蘭
~B        法  官  吳昀儒
右為正本，係照原本作成。
如對本判決上訴須於判決送達後廿日內向本院提出上訴狀
中      華      民      國    九十二    年      八      月      十四    日
~B        書記官  楊國色
~F0
~T40
  附表一：療費用部分
┌───┬───────┬─────┬──────┬─────────┬───────┤
│編 號 │醫療院所、藥局│日期      │項        目│部分負擔及自負額  │備          註│
├───┼───────┼─────┼──────┼─────────┼───────┤
│ 一   │嘉義醫院      │91.6.3    │            │1030元            │              │
├───┼───────┼─────┼──────┼─────────┼───────┤
│ 二   │同上          │91.6.4    │診察費等    │345元             │              │
├───┼───────┼─────┼──────┼─────────┼───────┤
│ 三   │同上          │91.6.4    │證明書      │1002元            │證書費1020元  │
├───┼───────┼─────┼──────┼─────────┼───────┤
│ 四   │同上          │91.6.10   │            │450元             │              │
├───┼───────┼─────┼──────┼─────────┼───────┤
│ 五   │同上          │91.6.18   │掛號等費用  │200元             │              │
├───┼───────┼─────┼──────┼─────────┼───────┤
│ 六   │同上          │91.6.10-  │診察費用等  │1293元            │              │
│      │              │91.6.18   │            │                  │              │
├───┼───────┼─────┼──────┼─────────┼───────┤
│ 七   │同上          │91.6.10-  │伙食費等    │1053元            │              │
│      │              │91.6.18   │            │                  │              │
├───┼───────┼─────┼──────┼─────────┼───────┤
│ 八   │基督教醫院    │91.7.4    │掛號+診察費 │150元             │              │
│      │              │          │等          │                  │              │
├───┼───────┼─────┼──────┼─────────┼───────┤
│ 九   │同上          │91.7.9    │掛號+診察費 │150元             │              │
│      │              │          │等          │                  │              │
├───┼───────┼─────┼──────┼─────────┼───────┤
│ 十   │同上          │91.7.18   │掛號+證書費 │100元             │證書費50元    │
├───┼───────┴─────┴──────┴─────────┴───────┤
│總計  │合計：5773元（含證書費用）；扣除證書費用為4821元                            │
└───┴──────────────────────────────────────┘


司法院資訊處製作；財團法人民間司法改革基金會備份。
